【裁判字號】    99,消債更,103
【裁判日期】    990531
【裁判案由】    更生事件
【裁判全文】
臺灣板橋地方法院民事裁定           99年度消債更字第103號
聲  請  人  甲○○
上列當事人因消費者債務清理事件聲請更生，本院裁定如下：
    主  文
聲請人甲○○自中華民國九十九年六月二日下午四時起開始更生
程序。
命司法事務官進行本件更生程序。
    理  由
一、按「債務人不能清償債務或有不能清償之虞者，得依本條例
    所定更生或清算程序，清理其債務。」、「法院開始更生程
    序之裁定，應載明其年、月、日、時，並即時發生效力。」
    、「法院裁定開始更生或清算程序後，得命司法事務官進行
    更生或清算程序；必要時，得選任律師、會計師或其他適當
    之自然人或法人一人為監督人或管理人。」，消費者債務清
    理條例第3 條、第45條第1項、第16條第1項前段定有明文。
二、聲請意旨略以：聲請人於民國95年7月與最大債權銀行遠東
    商銀協商成立，協商償還金額為每月新臺幣（下同）14,000
    元，分120期，利率12.88％，但聲請人於隔月即95年8月因
    氣爆受傷，全身85%二度至三度灼傷，住一個多月加護病房
    ，因灼傷身心受創而創而患有憂鬱症，而後又轉至憂鬱疾病
    房住院一個月，持續復健中，聲請人自受傷後即無法工作，
    故甫經協商成立即毀諾，至96年3月底聲請人始重新工作。
    聲請人每月收入約34,000元，於98年10月起與同事分租住居
    ，每月開銷約21,000元，聲請人身上疤痕日後尚需經整形處
    理，尚有大筆醫療費用待支出，惟聲請人願先處理更生事宜
    ，聲請人願每月償還12,000元，每月為一期，共6年72期，
    償還款項864,000元。目前雖仍有90餘萬債務未還，但其中
    有大部分數額為高利率利息、違約金，聲請人之前亦已償還
    數十萬債款，聲請人雖收入不豐，但仍願意面對債務，爰聲
    請裁定更生等語。
三、經查，聲請人主張之上開事實，業據其提出財產及收入狀況
    說明書、債權人清冊、戶籍謄本、協議書、無擔保債務還款
    計劃、聲請人財政部臺灣省北區國稅局財產歸屬資料清單、
    聲請人95、96暨97年度綜合所得稅各類所得資料清單、勞工
    保險被保險人投保資料表、淡水第一信用合作社及中國信託
    存簿明細、勞健保繳費證明、三軍總醫院診斷證明書及聯合
    徵信中心當事人查詢個人資料（信用報告）回覆書等為證。
    此外，本件又查無聲請人有消費者債務清理條例第6條第3項
    、第8 條或第46條各款所定駁回更生聲請之事由存在。是本
    件更生聲請，即屬有據，應予准許，並依上開規定命司法事
    務官進行本件更生程序，爰裁定如主文。
四、至於聲請人於更生程序開始後，應另提出足以為債權人會議
    可決或經法院認為公允之更生方案以供採擇，俾免更生程序
    進行至依消費者債務清理條例第61條規定應行清算之程度，
    附此明。
中    華    民    國    99    年    5     月    31    日
                  民事第三庭    法  官  楊千儀
上為正本係照原本作成。
本件不得抗告。
本裁定已於99年6月2日下午4時公告。
中    華    民    國    99    年    5     月    31    日
                                書記官  劉鴻傑

司法院資訊處製作；財團法人民間司法改革基金會備份。
